【裁判字號】    94,訴,632
【裁判日期】    950727
【裁判案由】    毒品危害防制條例
【裁判全文】
臺灣桃園地方法院刑事判決               94年度訴字第632號
公  訴  人  臺灣桃園地方法院檢察署檢察官
被      告  戊○○
選任辯護人  呂翊丞律師
上列被告因違反毒品危害防制條例案件，經檢察官提起公訴（93
年度偵字第18935 號），本院判決如下：
    主  文
戊○○連續販賣第一級毒品，處無期徒刑，褫奪公權終身。扣案
之第一級毒品海洛因柒包（合計淨重五十九點五一公克，純度百
分之二十四點八，純質淨重十四點七六公克，連同重三點零二公
克之包裝袋七個）、殘留微量海洛因之削尖吸管貳支，均沒收銷
燬之；扣案研磨機壹台、電子秤壹台、分裝袋柒佰拾參個、行動
電話機（不含ＳＩＭ卡）壹支，均沒收；販賣毒品所得新台幣柒
萬貳仟元沒收，如全部或一部不能沒收時，以其財產抵償之。又
連續轉讓第一級毒品，處有期徒刑壹年肆月。應執行無期徒刑，
褫奪公權終身。扣案之第一級毒品海洛因柒包（合計淨重五十九
點五一公克，純度百分之二十四點八，純質淨重十四點七六公克
，連同重三點零二公克之包裝袋七個）、殘留微量海洛因之削尖
吸管貳支，均沒收銷燬之；扣案研磨機壹台、電子秤壹台、分裝
袋柒佰拾參個、行動電話機（不含ＳＩＭ卡）壹支，均沒收；販
賣毒品所得新台幣柒萬貳仟元沒收，如全部或一部不能沒收時，
以其財產抵償之。
    事  實
一、戊○○明知毒品海洛因為毒品危害防制條例所規定之第一級
    毒品（下簡稱：海洛因），不得非法持有，竟於九十三年八
    月初某日起，至九十三年十一月十七日止，均在桃園縣桃園
    市○○○路附近之「SOHO汽車旅館」內，以海洛因每兩新台
    幣（下同）十五、十六萬元之價格，向某姓名年籍不詳綽號
    「阿彬」之成年男子，先後販入海洛因一兩或二兩多次；另
    於九十三年十月底某日，在新竹地區某處，經由某綽號「小
    安」之成年男子介紹，向某姓名年籍不詳之成年藥頭，以每
    兩十五萬元之價格，購得海洛因一兩；其購得海洛因後，均
    先以其所有之研磨機將糖類研磨後，參入其內以稀釋之，並
    以其所有之電子磅秤秤重加以分裝後，部分供己施用（施用
    第一級、第二級毒品部分，業經檢察官另案起訴後，經本院
    判處有期徒刑八月、四月，應執行有期徒刑十月確定）。
二、戊○○購入上開海洛因並參入糖類、稀釋並分裝後，基於轉
    讓海洛因之概括犯意，先於九十三年六月間某日，在桃園縣
    桃園市○○路與大興西路口附近其友人丑○○車上，將毛重
    約三公克之海洛因一包，無償轉讓予丑○○，供丑○○施用
    ；又於九十三年十月二十日十七時許，在其有友人辰○○位
    於桃園縣桃園市○○路附近租住處，將約可參入一支香菸內
    施用之份量之少許海洛因，無償轉讓予辰○○，供辰○○施
    用（以上二次轉讓海洛因合計淨重未達五公克）。
三、戊○○購入上開海洛因並參入糖類、稀釋並分裝後，另基於
    販售海洛因以營利之概括犯意，以其所持用門號0000000000
    號之行動電話，對外作為欲向其購買海洛因之買家與其聯絡
    之工具後，即於附表所示之「阿木」、辰○○，先後以「阿
    木」、辰○○所持用如附表所示門號之行動電話，撥打戊○
    ○持用之上開門號之行動電話，表示欲向戊○○購買海洛因
    ，隨即於電話中敲定交易之時間、地點或數量後，戊○○即
    先後於附表所示時、地，以附表所示之價格，先後出售如附
    表所示之海洛因予「阿木」十四次、予辰○○一次以牟利。
四、嗣為警於九十三年十一月二十九日一時三十分許，在桃園縣
    桃園市○○街四六號住處查獲，並當場扣得海洛因七包（合
    計淨重五十九點五一公克，純度百分之二十四點八，純質淨
    重十四點七六公克，包裝重三點零二公克）、殘留微量海洛
    因之削尖吸管二支、其所有供（但非專供）販買海洛因分裝
    時秤量所用電子秤一台、稀釋所用之研磨機一部、分裝所用
    之分裝袋七百十三個及門號0000000000號行動電話一支，始
    悉上情。
五、案經台北縣政府警察局報請台灣桃園地方法院檢察署檢察官
    偵查起訴。
    理  由
壹、程序部分
一、偵查犯罪機關依法定程序監聽之錄音，如已踐行調查證據程
    序，非不可採為認定犯罪事實之基礎，此觀刑事訴訟法第一
    百六十五條之一第二項之規定自明（最高法院九十三年度臺
    上字第六五一○號判決意旨參考），查本件內政部警政署刑
    事警察局對被告持用之門號0000000000號行動電話實施監聽
    ，業經台灣桃園地方法院檢察署核發通訊監察書，核准監察
    期間為九十三年九月一日十時起至同年月三十日十時止；九
    十三年九月三十日十時起至同年十月二十九日十時止；九十
    三年十一月三日十時起至同年十二月二日十時止，有台灣桃
    園地方法院檢察署九十三年八月三十一日，九十三己○清仁
    監續第一一七號；九十三年九月二十七日，九十三己○清仁
    監續字第一四五號；九十三年十一月三日，九十三己○清仁
    監續字第一八八號通訊監察書三份在卷足憑，並經該偵查機
    關依監聽錄音製作譯文，亦有通訊監察報告一冊、錄音帶七
    十卷在卷可稽；被告戊○○除坦承上開門號0000000000號行
    動電話係其所持用外，對該等譯文係其與他方對話之內容之
    真實性是認之，復經本院經被告、辯護人、檢察官同意由受
    命法官就通聯內容行勘驗程序當庭播放監聽錄音帶進行勘驗
    ，勘驗結果：經核對錄音內容與卷附譯文內容，除尚有部分
    錄音帶短缺外（已在該監聽譯文後加註「缺」），其餘有錄
    音帶在卷部分經播放後，除部分內容有誤，直接以手寫方式
    更正於譯文上，其餘均與錄音帶內容相符等情，有勘驗筆錄
    一份附卷足憑。綜上，上開監聽之錄音及經勘驗與錄音內容
    相符之監聽譯文，自均有證據能力。另上開譯文中欠缺錄音
    帶佐證其真實性之部分，本院不採為本案之證據一併敘明。
    被告之選任辯護人雖辯稱：上開通訊監察書中所載監察對象
    為莊○○，非指明為被告，通訊監察不合法云云，然查，通
    訊監察實施之對象，即是所監聽電話之持用人，所監聽電話
    之持用人，當然為合法監聽之對象，不因通訊監察書中未記
    載其姓名或以概括方式記載而無證據能力，而上開三份通訊
    監察書開立時，均已掌握所監聽之對象為0000000000門號之
    持用人，並已將該門號列為該監察之監聽電話，是上開通訊
    監察書中雖載監聽對象為莊○○等人，而以概括方式記載，
    然既已明確指明監聽之電話號碼為被告持用之上開號碼，據
    此對被告持用之該門號監聽自屬合法，被告之選任辯護人以
    上情指責監聽不合法實難可採。
二、被告於九十四年三月二十五日本院訊問時辯稱：我沒有在警
    詢中說過：「九十三年八月初開始，有一個綽號「阿木」的
    人，向我購買海洛因，每次買四分之一錢，價額是四千元，
    大約買了十幾次」這些話，警詢時警察只是問我說我是否認
    識「阿木」這個人，警察問我是否有賣，我說沒有，我確定
    我當時回答說沒有賣云云，經本院於九十四年四月二十七日
    準備程序勘驗被告於九十三年十一月二十九日警詢供述錄音
    ，勘驗結果：、九十三年十一月二十九日被告筆錄從第九
    頁到第十一頁背面第五行的部分，均依被告陳述記載（檢察
    官、辯護人、被告對此部分均無意見，以下直接從十一頁背
    面第六行開始勘驗）；、警察偵訊過程中，在提示通聯譯
    文資料給被告時（即在問第十一頁背面第六行的問題時），
    警員有對被告稱：「剛剛跟你講，有的事情坦白就好，或許
    還有一絲絲希望，剛剛跟你講的，有的就有，沒有就沒有，
    .... （ 部分內容聽不清楚），到這個地步來了，我這個東
    西（指監聽譯文）拿出來了，我覺得你還是老實講，沒有老
    實講，你現在用掰的，你知道這案件是檢察官指揮偵辦的，
    你的上線交代的清清楚楚，你被收押的機會就比較小，你如
    果交代不清楚就很慘，一定會押的。」此部分未記載於警詢
    筆錄上面；、第十一頁背面第六行至第十二頁第三行勘驗
    內容除第十一頁背面倒數第一行警詢筆錄所載被告答「他從
    今年八月初即有向我買海洛因」中「海洛因」修正為「軟的
    」，其餘與錄音帶內容相符合；、勘驗至第十二頁第四行
    結束（檢察官、辯護人、被告對於第十二頁第四行之後到最
    後的警詢筆錄無意見）等情，是本件被告於警詢時確實曾答
    稱：Ｚ000000000號是一綽號「阿木」之男子所使
    用，「阿木」從今年八月初即有向我買「軟的」（筆錄記載
    為海洛因），他每次都向我買四一阿（四分之一錢），價格
    為四千元，約有十幾次了等語，已可認定。而被告於勘驗後
    本院訊問時亦陳稱：（問：警察問你說：「阿木何時向你買
    毒品」？你為何回答：「阿木從八月初開始向我買，是買「
    軟的」？）因為我當時精神不好，想趕快結案，我說「軟的
    」是指海洛因。（問：警察問你買的數量、價錢？為何回答
    四、一？什麼意思？）四、一就是半錢半，就是四分之一錢
    的意思等語，是被告於警詢時顯已坦承：「阿木」有於九十
    三年八月初開始，先後十幾次，每次均以四千元之價格，向
    被告購買數量為四分之一錢之海洛因等情無誤。另被告之選
    任辯護人雖又稱：上開警詢前警員有對被告脅迫云云，然查
    ，依上勘驗結果，員警於製作該筆錄時已依刑事訴訟法第一
    百條之一之規定，全程錄音，而該錄音又無瑕疵，該錄音中
    並未有何員警對被告施以強暴、脅迫之情形，而被告亦陳稱
    其未遭員警刑求，已足認被告於警詢時之陳述應非出於不正
    方法所取得，而係被告任意性所為之陳述，自有證據能力。
    雖員警於提示通聯譯文資料給被告時曾對被告稱：「剛剛跟
    你講，有的事情坦白就好，或許還有一絲絲希望，剛剛跟你
    講的，有的就有，沒有就沒有，.... （ 部分內容聽不清楚
    ），到這個地步來了，我這個東西（指監聽譯文）拿出來了
    ，我覺得你還是老實講，沒有老實講，你現在用掰的，你知
    道這案件是檢察官指揮偵辦的，你的上線交代的清清楚楚，
    你被收押的機會就比較小，你如果交代不清楚就很慘，一定
    會押的。」等語，然此類提示，僅係員警對於被告後續移送
    檢察官訊問時，就被告是否會被羈押，所為實務經驗上之判
    斷，此種判斷尚未達詐欺、利誘或其他不正方法取供之程度
    ，被告縱係因此而為上開自白，亦難認該警詢筆錄有何瑕疵
    ，被告之選任辯護人據此，認被告警詢筆錄無證據能力亦難
    可採。
貳、實體部分：
一、訊據被告於警詢、檢察官訊問及本院審理時，對於其有於上
    開時、地，先後以上開價格購入上開海洛因而非法持有，部
    分並供己施用之事實坦承不諱；於本院審理時並坦承其有於
    上開時、地，先後無償轉讓上開海洛因予其友人丑○○、辰
    ○○各一次等情，然矢口否認有何販賣海洛因之犯行，辯稱
    ：我購入之海洛因是我自己施用，我從未販賣海洛因予他人
    云云，惟經查：
(一)、事實欄一、四之事實，即被告有於上開時、地，先後以上開
    價格購入上開海洛因而持有，並以其所有之研磨機研磨糖類
    參入其內稀釋之及以其所有電子秤秤重分裝；而於上開時、
    地，為警查獲，並扣得上開海洛因及其所有電子秤一台、研
    磨機一部、削尖吸管二支、分裝袋七百十三個及門號000000
    0000號行動電話一支之事實：
、被告於九十三年十一月二十九日警詢時陳述：我於九十三年
    十一月二十九日十三時三十分許，在桃園縣桃園市○○街四
    六號，為警查獲持有海洛因七包、研磨機一台、門號000
    0000000號行動電話一支、中型分裝袋八十五只、小
    型分裝袋六百二十八只（另海洛因殘渣袋四只、安非他命二
    包、大麻二包、新台幣六萬一千五百元）；我是於九十三年
    八月初開始，以每兩十六萬元價格，向綽號「阿彬」之男子
    ，先後約買了三次海洛因；為警扣得之海洛因，也是我於九
    十三年十一月十七日二、三時許，在桃園縣桃園市○○○路
    「SOHO汽車旅館」，以每兩十六萬元之價格，向「阿彬」購
    買；上開研磨機是用來磨糖用的，糖是要加入海洛因稀釋用
    的等語；於九十三年十一月二十九日檢察官訊問時陳述：海
    洛因是我於九十三年八月初，在桃園市○○○路上「SOHO汽
    車旅館」，以每兩十六萬元之價格，向綽號「阿彬」之成年
    男子買得；另我也有於九十三年十月底，在新竹市附近，經
    由綽號「小安」之人介紹，向某藥頭，以每兩十五萬元之價
    格，購得海洛因一兩等語；於九十四年三月二十五日本院訊
    問時陳述：我有於九十三年八、九、十月間某日，在桃園大
    興西路附近之汽車旅館，以每兩約十五、十六萬元之價格，
    向「阿彬」購買海洛因二兩，總計約三十萬元左右，警方查
    扣之海洛因，就是我向「阿彬」買的，扣案研磨機是我用來
    磨糖，再將糖參入海洛因稀釋後施用；扣案電子秤是我用來
    秤毒品重量的等語；於九十四年十月十一日本院審理時陳述
    ：扣案之電子秤是我用來秤毒品重量用的，研磨機是研磨糖
    ，再把糖加在海洛因裡面供吸食用等語。
、並有為警於九十三年十一月二十九日一時三十分許，在其位
    於桃園縣桃園市○○街四六號住處查獲扣案之白色粉末七包
    、其所有電子秤一台、研磨機一部、削尖吸管二支、分裝袋
    七百十三個及門號0000000000號行動電話一支在卷（另扣得
    其施用海洛因後殘留海洛因之殘渣袋四個、安非他命二包，
    此部分係其施用毒品所用，業經檢察官另案處理；新台幣六
    萬一千五百元則與本案無涉，詳如後述。）；而上開扣案之
    白粉七包經送鑑定，均含海洛因成分，合計淨重五十九點五
    一公克，包裝重三點零二公克等情，有法務部調查局九十四
    年一月二十六日調科壹字第Ｏ八ＯＯＯ八六五七號鑑定通知
    書一紙在卷；上開扣案之削尖吸管二支經送鑑定，均含有海
    洛因成分殘留；研磨機一台則未發現有法定毒品成分殘留等
    情，亦有法務部調查局九十四年六月三十日調科壹字第Ｚ0
    000000000號鑑定通知書一紙在卷。
、事實欄一、四之事實已可認定。
(二)、事實欄二之事實，即被告購入上開海洛因並參入糖類稀釋、
    分裝後，有於上開時、地，先後無償轉讓上開海洛因予其友
    人丑○○、辰○○各一次之事實：
、被告無償轉讓上開海洛因予其友人丑○○部分，被告於九十
    四年三月二十五日本院訊問時供稱：我曾與丑○○互相交換
    毒品，丑○○給我他所有之毒品施用，我也給丑○○我所有
    之毒品施用，我是於九十三年年中某日，在桃園市○○路與
    大興西路路口附近丑○○的車上交付海洛因一小包予丑○○
    ，當時丑○○也給我一小包，我們是當場直接捲菸抽掉等語
    ；於九十五年七月十三日本院審理時供稱：我是跟丑○○交
    換毒品施用，我是於九十三年年中某日，在桃園市○○路、
    大興西路口附近，與丑○○交換毒品，我給丑○○大約三公
    克的海洛因一包，丑○○也是給我大約三公克的海洛因一小
    包等語，核與證人丑○○於九十四年一月四日檢察官訊問時
    證述：我於九十三年六月間某日，在桃園市○○路上，向被
    告拿一小包海洛因等語；於九十四年九月二十七日本院審理
    時證述：我於九十三年五、六月間某日，在桃園市○○路附
    近，與被告交換海洛因使用，交換的數量大約是三公克左右
    ，就是一支菸的量，被告交付我約三公克之海洛因，交換之
    目的就是要看看誰的海洛因品質比較好等語相符，被告有於
    上開時、地，無償轉讓海洛因約三公克予其友人丑○○一次
    之事實，已堪認定。
、證人丑○○雖於九十三年八月二十七日警詢時陳述：我是在
    桃園市之電動玩具店認識被告，我於九十二年十二月間，在
    桃園市○○路與大興西路口附近，先後向被告購買海洛因二
    次，每次均以一萬八千元之價格，向被告購買海洛因一錢云
    云，然查，被告自九十三年十一月二十九日警詢起，迄本院
    審理時止，歷次均一致陳稱：我於九十二年十二月間根本不
    認識丑○○，怎有可能販買毒品予丑○○，我是於九十三年
    四月間，在桃園勒戒所時認識丑○○等情，而證人丑○○於
    九十四年九月二十七日本院審理時亦證述：我是於九十三年
    四月間，在桃園勒戒所勒戒時認識被告，我於九十三年五月
    間出監等情，而被告係於九十三年四月十四日進入桃園看守
    所執行觀察勒戒，於同年五月十一日出所；丑○○係於九十
    三年四月十四日進入桃園看守所執行觀察勒戒，於同年五月
    十三日出所等情，亦有台灣高等法院被告前案紀錄表、台灣
    高等法院在監在押全國紀錄表各一份在卷可佐，被告及丑○
    ○所陳被告與丑○○係於九十三年四月間，在桃園勒戒所相
    識一節已可採信，是丑○○上開警詢所陳其係在桃園市之電
    動玩具店認識被告，被告於九十二年十二月間，販賣海洛因
    予伊云云，即有瑕疵而難盡信。而證人丑○○於九十四年一
    月四日檢察官訊問時亦證述：我沒有向戊○○買過海洛因或
    安非他命，不曉得為何我在警詢時會稱是向被告買一錢一萬
    八千元之海洛因，我不知被告是否販賣，我是向被告拿一萬
    八千元之海洛因，但沒給錢，我是拿來試，我試完沒向他買
    ，我要騙來吃云云，除所陳被告交付其海洛因之時間、其有
    否交付金錢予被告等情，核與警詢不符外，且所稱被告交付
    價值一萬八千元之海洛因供其試用一節，因一萬八千元並非
    小數，若是試用何需如此數量之海洛因，丑○○所陳顯與常
    情相違，而丑○○於同次證述中，忽稱是被告送海洛因，忽
    稱是要試用，忽又稱是要向被告騙海洛因云云，前後證述，
    反覆不一且互相矛盾，實難採信。參以證人丑○○於九十四
    年九月二十七日本院審理時證述：我是於九十三年四月份，
    在桃園勒戒所認識被告，九十三年四月進桃園勒戒所之前不
    認識被告，我於九十三年五月份出監後，亦未曾向被告買過
    海洛因，我是於九十三年五、六月間，與被告相約在桃園市
    ○○路附近，交換毒品海洛因使用，我跟被告交換海洛因的
    目的就是要看看誰的海洛因比較好，上開警詢中之所以說被
    告販賣海洛因，是因為我想要減刑，所以誣賴被告，被告確
    實沒有在九十二年十二月份賣海洛因給我，我在警局所述不
    實在等語，是證人丑○○警詢、檢察官訊問時之證述顯有瑕
    疵，於本院審理時又坦陳警詢所述不實，自難僅憑其有瑕疵
    之指訴，遽認被告有此部分販賣海洛因之犯行。另本院經證
    人丑○○同意後，將證人丑○○送法務部調查局測謊結果，
    丑○○經測試未獲致明確生理反應圖形，無法研判有無說謊
    等情，亦有該局九十四年十一月十六日調科參字第Ｚ○○○
    ○○○○○○號函一份在卷，併予敘明。
、被告無償轉讓上開海洛因予其友人辰○○部分，被告於九十
    五年七月十三日本院審理時供稱：我於九十三年間，曾因辰
    ○○提藥時很難過，在辰○○桃園市租住處，交付辰○○一
    點點份量之海洛因供其施用，數量大約是可裝在一根香菸裡
    面吸用的份量，一點點而已等語，核與辰○○於九十五年三
    月二日本院審理時證述：我有於九十三年十月二十日十七時
    三十六分二十九秒，打電話給被告，請被告快點來我租住處
    ，接著被告於同日十八時五十一分三十三秒打電話告訴我他
    到了，被告當天確實有到我桃園市○○路附近之租住處，因
    為那時候我在提藥，我就叫被告過來救我，就是看被告那邊
    是否有海洛因先讓我施用一下，被告當天有帶一小包海洛因
    給我施用，就大約是一根香菸的量，被告是在上開租住處，
    將海洛因拿出來，然後裝在香菸裡面給我抽，我沒有付被告
    錢等語相符。並有其二人於93.10.20，17：36：29；93.10.
    20，18：51：33之通聯譯文二通在卷，依通聯譯文顯示，辰
    ○○先於93.10.20，17：36：29撥打被告手機對被告稱：要
    不要過來，那個東西，我老闆人在基隆尚未回來，看能不能
    快點等語，被告回稱：好啦，約七點前，我過去你那等語，
    被告遂於93.10.20，18：51：33撥打辰○○手機稱：我到了
    等語，是被告顯有應辰○○之來電請求，於九十三年十月二
    十日十八時五十一分許抵達辰○○上開租住處，並提供辰○
    ○所需之海洛因亦明。綜上，被告有於上開時、地，無償轉
    讓約可參入一支香菸內施用份量之海洛因予其友人辰○○一
    次之事實，已堪認定。
(三)、事實欄三之事實，即被告購入上開海洛因並參入糖類稀釋、
    分裝後，是否先後於附表所示時、地，以附表所示之價格，
    先後出售如附表所示之海洛因予「阿木」、辰○○以牟之事
    實：
、被告先後出售海洛因予「阿木」部分，被告於九十三年十一
    月二十九日警詢時供稱：一般吸毒者均稱海洛因為「軟仔」
    ，安非他命則是「硬仔」，一兩就叫「一個」，價錢就直說
    其數字，上開譯文中所載門號Ｚ000000000號之持
    用人，是一綽號「阿木」之男子，「阿木」從今年（指九十
    三年）八月初，即有向我買毒品「軟的」（指海洛因），他
    每次都向我買「四一阿」（即指重量四分之一錢），價格為
    四千元，約有十幾次了，我都是透過朋友介紹吸毒者向我購
    買毒品等語，並有「阿木」於上開期間內先後去電被告表示
    向被告購買海洛因之通聯譯文在卷（各次購買海洛因之詳細
    通話內容，詳如後述）；及在被告上開租住處當場扣得之海
    洛因七包（合計淨重五十九點五一公克，包裝重三點零二公
    克）、其所有供（但非專供）販買海洛因所用電子秤一台、
    研磨機一部、削尖吸管二支扣案可稽。而被告於本院勘驗其
    與Ｚ000000000號之持機人通聯錄音時陳稱：這是
    我與他人電話通話之內容，通話之一方是我等語，而依被告
    與Ｚ000000000號之持機人（即所稱阿木之人）之
    通話內容顯示，該等電話均係由「阿木」先去電被告，而「
    阿木」均在電話中向被告要求提供某物，且其中部分明白提
    及係要「四一仔」，此即被告所稱之海洛因四分之一錢；部
    分提及所要之物「同前」，顯然指要求提供之物與之前相同
    之意，被告對「阿木」之提議表示同意後，「阿木」或在電
    話中先與被告確認見面之時間、地點，或直接表示立即到達
    某地，或表示一定時間後到達某地，「阿木」顯與被告相約
    交易地點，或原已知交易地點，僅向被告確認其將前往該地
    ；而「阿木」依約抵達該地後，亦均去電被告表示其已抵達
    約定地點，而被告均回稱其亦立即抵達；另「阿木」表示所
    要之物「同前」時，被告對此均未有任何疑義，立即回應請
    其立即來取，顯然其二人間之交易相當頻繁；甚至其中該「
    阿木」之人曾於電話中提及「還要四錢一，剛剛那個不夠力
    」等情，亦顯在埋怨之前所購得之四分之一錢之海洛因不夠
    威力，在在顯示，「阿木」各次去電被告所要求提供之物，
    即是海洛因，且被告先後已提供多次無誤。再依渠等通話情
    形，除先就時間、地點互相確認，且「阿木」於抵達該地點
    後，均有再次去電被告表示其已到達，而被告亦回稱其知道
    或立即下去等情，而在此之後之一段時間內，則均無其二人
    互相去電探詢為何對方未到約定地之情形，顯然其二人均已
    於約定時間見面，是被告不但與「阿木」多次達成出賣海洛
    因予「阿木」之合意，且均已於「阿木」去電表示其已到達
    約定地點後不久，由被告在約定地點交付海洛因予該「阿木
    」之人無誤。再依上開譯文所載，該「阿木」亦曾多次在電
    話中對被告表示要買與通常之量為少之海洛因（「阿木」稱
    ：我現在我自己先分三千啦），或要買與通常之量為多之海
    洛因（「阿木」稱：我自己再加一仟，變六仟）時，然均遭
    被告拒絕，並回稱其已預先分好一定之份量，不可分多或分
    少，只可拿固定之量等情，而「阿木」對此則未再爭執，核
    與被告警詢所稱：「阿木」每次都向我買海洛因「四一阿」
    （即四分之一錢），價格為四千元等情相符，亦足認被告每
    次販賣予「阿木」之海洛因，重量均係四分之一錢，價格均
    為四千元無誤。綜上，被告有以上開價格，多次販賣四分之
    一錢之海洛因予「阿木」之事實已堪認定。
、被告雖於本院審理時改辯稱：我不知道誰是「阿木」，我也
    不記得曾與Ｚ000000000號之持機人通話，Ｚ00
    0000000號持機人為何人我也不知道，我也從未販賣
    海洛因予他人云云，然查，被告於警詢坦承販賣海洛因予「
    阿木」後，先於九十三年十一月二十九日檢察官訊問時改辯
    稱：我是拿海洛因與他人換安非他命云云；於九十三年十一
    月二十九日本院訊問時又辯稱：因為我的朋友「阿木」、「
    黃姐」等人找不到別的藥頭，所以託我幫他們買海洛因，他
    們會把錢先給我云云，繼於九十四年一月四日檢察官訊問時
    改稱：我之前向法官陳稱朋友委託我買毒品部份不實在，當
    時是法官陳述後，我說沒有，我不知道「阿木」、「黃姐」
    叫什麼名字，只知綽號云云，於九十四年一月二十一日本院
    訊問時再改稱：我沒有交付過海洛因給打電話來向我詢問之
    人，我與他們只有一起吸食過毒品，來電者所稱「四錢一」
    是詢問海洛因的數量，但我不曉得為什麼要問我，他們有詢
    問價錢，因他們知道我在吸食云云，復於九十四年三月二十
    五日本院訊問時辯稱：譯文中之「阿木」是要來向我買，但
    是我並沒有實際賣給他，「阿木」只是來找我而已，「阿木
    」來電後我們有見面沒錯，但見面就只有聊天而已，「阿木
    」並沒有跟我要毒品云云，以至其後於本院勘驗監聽錄音帶
    及本院審理時，或改稱已不記得通聯內容為何，或改稱我不
    認識「阿木」，或改稱我不曾與「阿木」通話云云，是被告
    忽稱其有提供毒品予其友人，忽改稱其係受友人之託代購毒
    品，忽又稱「阿木」雖要向其買毒品，但其未賣，忽稱「阿
    木」係其友人，忽又改稱其不認識「阿木」，復稱因其曾與
    來電者共同吸食毒品，故來電者係向其詢問毒品價格云云，
    其前後說詞，反覆不一，且互相矛盾，甚難採信。而依被告
    上開答辯過程，其先於警詢坦承全部犯行，繼於偵查中改以
    較輕之情節替之（如轉讓或代購毒品），終至全盤否認犯行
    ，顯係臨訟後，知其涉犯重典，乃以上情推諉卸責，被告於
    本院審理時改辯稱：我不知道誰是「阿木」，我也不記得曾
    與Ｚ000000000號之持機人通話，Ｚ000000
    000號持機人為何人我也不知道，我也從未販賣海洛因予
    他人云云，顯與事實不符難以採信。
、被告先後販賣海洛因予「阿木」之詳細時間、地點、次數一
    節：
１、「阿木」先於93.09.03，11：44：52撥打被告持用之上開門
    號行動電話稱：阿賢，我現在我自己先分三千啦等語，被告
    回稱：不要，我已分好了，你怎這樣，‥你先去拿等語，「
    阿木」續稱：我昨天已先幫人家收了，之後沒連絡上，都退
    還人家，那現在有的都在大園開會，我如有辦法也想湊足伍
    、壹，你也比較好辦事等語，被告回稱：你就先去拿，不要
    在那邊嚕…昨就等你等到睡著等語；「阿木」繼於93.09.03
    ，12：12 ：53 撥打被告持用之上開門號行動電話稱：待會
    要去哪裡拿，大業路等語，被告回稱：到了打電話等語；「
    阿木」繼於93.09.03，12：50：09撥打被告持用之上開門號
    行動電話稱：紅路燈下之大業路等語，被告回稱：我知道等
    語，有其二人之通聯譯文在卷，再參酌前開被告警詢供述，
    足認「阿木」係於93.09.03，11：44：52；93.09.03，12：
    12：53；93.09.03，12：50：09以其門號0000000000號之行
    動電話，撥打被告前開門號之行動電話，表示欲向被告購買
    海洛因，二人隨即於電話中敲定交易地點在桃園市○○路附
    近後，由被告於附表編號一所示時、地，以四千元之價格，
    出售四分之一錢之海洛因予「阿木」以牟利無誤。
２、「阿木」先於93.09.03，19：01：44撥打被告持用之上開門
    號行動電話稱：一樣等語，被告隨即應允之；「阿木」繼於
    93.09.03，19：34：40撥打被告持用之上開門號行動電話稱
    ：我到了等語，被告回稱：哦！我下去等語，有其二人之通
    聯譯文在卷，再參酌前開被告警詢供述，足認「阿木」先後
    於93.09.03，19：01：44；93.09.03，19：34：40以其門號
    0000000000號之行動電話，撥打被告前開門號之行動電話，
    表示欲向被告購買海洛因，二人隨即於電話中敲定交易地點
    後，由被告於附表編號二所示時、地，以四千元之價格，出
    售四分之一錢之海洛因予「阿木」以牟利無誤。。
３、「阿木」先於93.09.04，14：41：50撥打被告持用之上開門
    號行動電話稱：我現在過去等語，被告應允之，「阿木」繼
    於93.09.04，15：00：51撥打被告持用之上開門號行動電話
    稱：我到了等語，被告回稱：等我一下等語，有其二人之通
    聯譯文在卷，再參酌前開被告警詢供述，足認「阿木」先後
    於93.09.04，14：41：50；93.09.04，15：00：51以其門號
    0000000000號之行動電話，撥打被告前開門號之行動電話，
    表示欲向被告購買海洛因，二人隨即於電話中敲定交易地點
    後，由被告於附表編號三所示時、地，以四千元之價格，出
    售四分之一錢之海洛因予「阿木」以牟利無誤。
４、「阿木」先於93.09.04，20：48：12撥打被告持用之上開門
    號行動電話稱：一樣，我馬上到等語，被告應允之，「阿木
    」繼於93.09.04，20：55：17撥打被告持用之上開門號行動
    電話稱：到了等語，被告回稱：你去我車上等語，「阿木」
    繼於93.09.04，21：08：45撥打被告持用之上開門號行動電
    話稱：到了等語，被告回稱：在車上啦，你最好不要約在這
    裡等語，「阿木」繼於93.09.04，21：10：56撥打被告持用
    之上開門號行動電話稱：沒看到車子等語，被告回稱：放在
    車上，車子停在巷內，在我家巷子內，你之前不是有拿過，
    …黑色喜美…等語，有其二人之通聯譯文在卷，再參酌前開
    被告警詢供述，足認「阿木」先後於93.09.04，20：48：12
    ；93.09.04，20：55：17；93.09.04，21：08：45；93.09.
    04 ，21 ：10：56以其門號0000000000號之行動電話，撥打
    被告前開門號之行動電話，表示欲向被告購買海洛因，二人
    隨即於電話中敲定交易地點在桃園市○○街（被告租住處）
    附近後，由被告於附表編號四所示時、地，以四千元之價格
    ，出售四分之一錢之海洛因予「阿木」以牟利無誤。
５、「阿木」先於93.09.05，14：16：09撥打被告持用之上開門
    號行動電話稱：阿賢哦！同樣，到打給你等語，被告隨即應
    允之，「阿木」繼於93.09.05，14：52：13撥打被告持用之
    上開門號行動電話稱：我現到國際大清溪，你到哪等語，被
    告回稱：好，我知道等語，阿木」繼於93.09.05，14：57：
    41撥打被告持用之上開門號行動電話稱：我到了等語，被告
    回稱：我知道等語，有其二人之通聯譯文在卷，再參酌前開
    被告警詢供述，足認「阿木」先後於93.09.05，14：16：09
    ；93.09.05，14：52：13；93.09.05，14：57：41以其門號
    0000000000號之行動電話，撥打被告前開門號之行動電話，
    表示欲向被告購買海洛因，二人隨即於電話中敲定交易地點
    為桃園市○○路附近某大樓附近後，由被告於附表編號五所
    示時、地，以四千元之價格，出售四分之一錢之海洛因予「
    阿木」以牟利無誤。
６、「阿木」先於93.09.06，20：58：58撥打被告持用之上開門
    號行動電話稱：我現要過去，同樣等語，被告回稱：到了再
    打等語，「阿木」繼於93.09.06，21：28：15撥打被告持用
    之上開門號行動電話稱其已抵達，被告表示瞭解等語，有其
    二人之通聯譯文在卷，再參酌前開被告警詢供述，足認「阿
    木」先後於93.09.06，20：58：58；93.09.06，21：28：15
    以其門號0000000000號之行動電話，撥打被告前開門號之行
    動電話，表示欲向被告購買海洛因，二人隨即於電話中敲定
    交易地點後，由被告於附表編號六所示時、地，以四千元之
    價格，出售四分之一錢之海洛因予「阿木」以牟利無誤。
７、「阿木」先於93.09.07，20：09：44撥打被告持用之上開門
    號行動電話稱：一個半、人個四一仔（指四分之一錢）等語
    ，被告回稱：好，待會打給你等語，「阿木」繼於93.09.07
    ，20：49：35撥打被告持用之上開門號行動電話稱其已抵達
    路口，被告表示瞭解等語，有其二人之通聯譯文在卷，再參
    酌前開被告警詢供述，足認「阿木」先後於93.09.07，20：
    09：44；93.09.07，20：49：35以其門號0000000000號之行
    動電話，撥打被告前開門號之行動電話，表示欲向被告購買
    海洛因，二人隨即於電話中敲定交易地點後，由被告於附表
    編號七所示時、地，以四千元之價格，出售四分之一錢之海
    洛因予「阿木」以牟利無誤。
８、「阿木」先於93.09.08，12：41：24撥打被告持用之上開門
    號行動電話稱：再一個四一仔（指四分之一錢）等語，繼於
    93. 09.08 ，13：59：16撥打被告前開門號之行動電話稱：
    跟昨晚一樣，我人已到等語，被告表示知道了等語，有其二
    人之通聯譯文在卷，再參酌前開被告警詢供述，足認「阿木
    」先後於93.09.08，12：41：24；93.09.08，13：59：16以
    其門號0000000000號之行動電話，撥打被告前開門號之行動
    電話，表示欲向被告購買海洛因，二人隨即於電話中敲定交
    易地點後，由被告於附表編號八所示時、地，以四千元之價
    格，出售四分之一錢之海洛因予「阿木」以牟利無誤。
９、「阿木」於93.09.09，20：47：11撥打被告持用之上開門號
    行動電話稱：我到了等語，被告即稱：你去車裡面等語，「
    阿木」應允之，有其二人之通聯譯文在卷，再參酌前開被告
    警詢供述，足認「阿木」於93.09.09，20：47：11以其門00
    00000000號之行動電話，撥打被告前開門號之行動電話，表
    示欲向被告購買海洛因，二人隨即於電話中敲定交易地點後
    ，由被告於附表編號九所示時、地，以四千元之價格，出售
    四分之一錢之海洛因予「阿木」以牟利無誤。
１０、「阿木」先於93.09.10，10：25：28撥打被告持用之上開門
    號行動電話稱：等會四一仔（指分之一錢）等語，被告回稱
    ：好阿等語，「阿木」繼於93.09.10，11：22：29撥打被告
    持用之上開門號行動電話稱：我到了等語，被告回稱：我知
    道，待會過去等語，有其二人之通聯譯文在卷，再參酌前開
    被告警詢供述，足認「阿木」先後於93.09.10，10：25：28
    ；93.09.10，11：22：29以其門號0000000000號之行動電話
    ，撥打被告前開門號之行動電話，表示欲向被告購買海洛因
    ，二人隨即於電話中敲定交易地點後，由被告於附表編號十
    所示時、地，以四千元之價格，出售四分之一錢之海洛因予
    「阿木」以牟利無誤。
、「阿木」先於93.09.10，18：09：20撥打被告持用之上開門
    號行動電話稱：今天約八點至八點半左右等語，被告回稱：
    好啦！到了再打等語，「阿木」繼於93.09.10，18：50：24
    撥打被告持用之上開門號行動電話稱：可以再一個四錢一，
    我自己再加一仟，變六仟等語，被告回稱：不要啦等語，「
    阿木」繼稱：你要剛好就好等語，被告答稱：對啦等語，「
    阿木」繼於93.09.10，18：54：05撥打被告持用之上開門
    號行動電話稱：分半、95等語，被告回稱：到了再打給我，
    現都已收回，到家裡找我等語，「阿木」遂93.09.10，19：
    44：05撥打被告持用之上開門號行動電話稱：到了等語，被
    告答稱：我在巷口等語，有其二人之通聯譯文在卷，再參酌
    前開被告警詢供述，足認「阿木」先後於93.09.10，18：09
    ：20；93.09.10，18：50：24；93.09.10，18：54：05；93
    .09.10，19：44：05以其門號0000000000號之行動電話，撥
    打被告前開門號之行動電話，表示欲向被告購買海洛因，二
    人隨即於電話中敲定交易地點在桃園市○○街附近某巷口後
    ，由被告於附表編號十一所示時、地，以四千元之價格，出
    售四分之一錢之海洛因予「阿木」以牟利無誤。
、「阿木」於93.09.11，11：46：31撥打被告持用之上開門號
    行動電話稱：我到了，被告回稱：在巷口等我等語，有其二
    人之通聯譯文在卷，再參酌前開被告警詢供述，足認「阿木
    」於93.09.11，11：46：31以其門號0000000000號之行動電
    話，撥打被告前開門號之行動電話，表示欲向被告購買海洛
    因，二人隨即於電話中敲定交易地點在桃園市○○街附近某
    巷口後，由被告於附表編號十二所示時、地，以四千元之價
    格，出售四分之一錢之海洛因予「阿木」以牟利無誤。
、「阿木」先於93.09.11，13：55：51撥打被告持用之上開門
    號行動電話稱：我還要四錢一（指四分之一錢），約三十至
    四十分到等語，被告回稱：不要讓我等太久等語，「阿木」
    繼於93.09.11，14：34：09撥打被告持用之上開門號行動電
    話，被告先稱：你去外頭等我等語，「阿木」稱：同樣那裡
    嗎？等語，被告答稱是等語，有其二人之通聯譯文在卷，再
    參酌前開被告警詢供述，足認「阿木」先後於93.09.11，13
    ：55：51；93.09.11，14：34：09以其門號0000000000號之
    行動電話，撥打被告前開門號之行動電話，表示欲向被告購
    買海洛因，二人隨即於電話中敲定交易地點後，由被告於附
    表編號十三所示時、地，以四千元之價格，出售四分之一錢
    之海洛因予「阿木」以牟利無誤。
、「阿木」先於93.09.13，10：13：31撥打被告持用之上開門
    號行動電話稱：我現在要等語，被告回稱：東西還沒好，你
    十一點過來等語，「阿木」遂於93.09.13，11：57：37撥打
    被告持用之上開門號行動電話稱：還要四錢一，剛剛那個不
    夠力等語，被告回稱：我也沒辦法等語，「阿木」再於93.
    09.13，12：29：10撥打被告持用之上開門號行動電話稱：
    一樣，到打給你等語，被告稱：到了再說等語，「阿木」遂
    於93.09.13，12：42：19撥打被告持用之上開門號行動電話
    稱：我到了等語，有其二人之通聯譯文在卷，再參酌前開被
    告警詢供述，足認「阿木」先後於93.09.13，10：13：31；
    93.09.13，11：57：37；93.09.13，12：29：10；93.09.13
    ，12：42：19以其門號0000000000號之行動電話，撥打被告
    前開門號之行動電話，表示欲向被告購買海洛因，二人隨即
    於電話中敲定交易地點後，由被告於附表編號十四所示時、
    地，以四千元之價格，出售四分之一錢之海洛因予「阿木」
    以牟利無誤。
、綜上，被告有於附表編號一至十四所示時、地，以附表編號
    一至十四所示之價格，先後出售附表編號一至十四所示之海
    洛因予「阿木」以牟利已明。另上開「阿木」持用之門號00
    00000000號之行動電話之申請人雖為證人丙○○，有和信電
    訊股份有限公司行動電話基本資料一份在卷，然證人丙○○
    為女性，而上開持用門號0000000000號行動電話與被告通聯
    購毒之人為男性，業經本院勘驗無訛，是上開持用門號0000
    000000號行動電話向被告通聯購毒之人，顯非證人丙○○已
    明。而證人丙○○於九十五年三月二日本院審理時亦證述：
    門號0000000000號行動電話是我申請的，但我根本不認識被
    告，我從來沒有打電話給被告，該電話曾借給我老公趙榮城
    或是朋友使用，但趙榮城也不認識被告，趙榮城綽號是「阿
    城」，不是「阿木」或「大胖呆」，趙榮城也沒有綽號「阿
    木」或「大胖呆」的朋友等語，是本件多次向被告購毒之「
    阿木」並非丙○○或其丈夫趙榮城，而又無其他證據可供調
    查，是本件僅可查知向被告先後十四次購毒者為綽號「阿木
    」之成年男子，尚難查明該「阿木」之真實姓名年籍，一併
    敘明。
、被告出售海洛因予辰○○部分：
(1)、證人辰○○於九十五年三月二日本院審理時證述：我有施用
    毒品海洛因，門號00000000 00 號行動電話是我持用，我有
    於九十三年十月十二日三時七分十八秒撥打被告前開門號之
    行動電話，向被告表示要向被告拿一錢海洛因，價格一萬六
    千元，被告同意後，我與被告相約當天四時許，在我位於桃
    園市○○路附近之租住處見面，後來被告有於當天四時許，
    帶一錢海洛因來我上開租住處，將該海洛因交給我等語，並
    有其二人於93.10.12，03：07：18；93.10.12，04：02：23
    之二通電話通聯譯文在卷可佐。依該二通電話通聯譯文顯示
    ，證人辰○○先於93.10.12，03：07：18撥打被告持用之上
    開門號行動電話稱：跟你拿一錢，一六的等語，被告隨即回
    稱：好阿等語，證人辰○○續稱：能不能拿過來，因為我現
    就要，我「現仔」給你等語，被告表示瞭解後，證人辰○○
    續稱：阿你之前黃黃那種，一六那種，因為我要黃的等語，
    被告回稱：晚一點好嗎？四點多等語，證人辰○○續稱：能
    不能快點等語，被告應允之等情，顯然被告已與證人辰○○
    達成由被告提供某物之合意已明，而此之後，被告即於93.1
    0.12，04：02：23撥打證人辰○○持用之上開門號行動電話
    稱：我到了等語，證人辰○○回稱好等情，顯然被告亦已攜
    帶前開合意提供之物，前往約定地點，並與證人辰○○見面
    交付該物無訛。
(2)、證人辰○○於九十五年三月二日經本院提示上開譯文時亦證
    稱：九十三年十月十二日三點七分十八秒是我打電話給被告
    ，我跟被告說「跟你拿一錢一六的」，是指要拿一錢海洛因
    一萬六千元，「一錢」是重量，就是一錢重，「一六」是指
    一萬六千元，被告說「好」，接著我跟被告說「能不能拿過
    來」，被告說「慢一點好嗎？」，我說「因為我現在就要，
    我現仔給你」，被告說「我知道」，接著我又說「阿你之前
    黃黃那種」，被告說「什麼黃黃那種？」我說「一六那種，
    因為人家要黃的」，被告說「晚一點好嗎？四點多」，我還
    催被告快一點送來，被告就答應了，上開所稱黃黃的，是因
    為我本身是用抽菸方式施用海洛因，所以我覺得黃黃的海洛
    因，比一般海洛因有味道，所以我要黃黃的那種海洛因，後
    來同一天四時兩分二十三秒，被告撥打電話給我，被告說「
    我到了」，我說「好」，所以我與被告是有見過面，被告有
    帶重量一錢之海洛因來我位於桃園市○○路附近之租住處交
    給我等語，足認被告於上開證人辰○○來電時與證人辰○○
    達成之合意，即是由被告以一萬六千元之價格，提供一錢之
    海洛因予證人辰○○；而此之後，被告亦依約於九十三年十
    月十二日四時許，即被告當天去電證人辰○○表示其已到達
    證人辰○○上開租住處後不久，攜帶前開合意交付予證人辰
    ○○之一錢海洛因，前往證人辰○○上開租住處，並在上開
    租住處，將該一錢海洛因交付予證人辰○○無誤。
(3)、被告雖辯稱：我沒有販賣海洛因予辰○○，我是送海洛因給
    辰○○施用云云；證人辰○○於本院審理時亦證述：我記得
    當天我並沒有給被告錢，這是我們一起出錢的云云，然查，
    被告於警詢時即已坦承其有販賣海洛因之行為，業如前述，
    而上開電話譯文中亦明白顯示，被告除答應提供海洛因予辰
    ○○外，且雙方已就交易之數量為一錢，交易之價格為一萬
    六千元達成合意，是若僅係送海洛因何需言及價格，被告辯
    稱無償轉讓已與事實不符；參以被告前開出售四分之一錢海
    洛因予「阿木」係要價四千元，業如前述，換算一錢即是一
    萬六千元，核與此次其與辰○○合意之交易價格一錢一萬六
    千元相符，被告顯係以其一般所定出售價格，出售一錢海洛
    因予辰○○，並無減價或以成本價出售之情形。甚且辰○○
    於上開譯文中明白表示：我現在就要，我「現仔」給你等情
    ，其中所稱之「現仔」係辰○○表示要交付被告之物，而被
    告係要交付海洛因予辰○○，雙方又已約定價格為一萬六千
    元，是辰○○去電被告所稱我「現仔」給你，顯係辰○○表
    示要以現金一萬六千元購買該一錢海洛因無訛，是辰○○於
    取得該一錢海洛因時，亦有交付現金一萬六千予被告亦明。
    益徵被告係基於營利之意圖，而於上開時、地，以一錢一萬
    六千元之價格，出售一錢海洛因予辰○○至為灼然，被告辯
    稱：我沒有販賣海洛因予辰○○，我是送海洛因給辰○○施
    用云云，顯屬卸責之詞；而證人辰○○於本院審理時亦證述
    ：我記得當天我並沒有給被告錢，這是我們一起出錢的云云
    ，則屬迴護被告之詞，均難採信。
(四)、本件在被告上開租住處，扣得上開海洛因七包、電子秤一台
    、研磨機一部、削尖吸管二支、分裝袋七百十三個及門號00
    00000000號行動電話一支，業如前述，而該等物品均係被告
    所有，其中研磨機係將糖類研磨後，參入海洛因以稀釋海洛
    因之成分；電子磅秤則係用以秤海洛因之重量；削尖吸管則
    係用以分裝海洛因所用；門號0000000000號行動電話係被告
    持用等情，亦經被告於本院審理時供陳在卷；而削尖吸管二
    支送驗結果，均含有海洛因成分殘留，亦有前引鑑定通知書
    一份可稽；門號0000000000號行動電話，係被告之兄丁○○
    申請等情，亦有遠傳電信股份有限公司行動電話基本資料一
    份在卷，證人丁○○於本院審理時亦證述該電話係其申請後
    交被告使用等情，此等事實均堪認定。而按一般購買海洛因
    者，如為供己施用，對於海洛因之純度本難加以管控，是通
    常施用者均是購入業經包裝之毒品施用，且若怕施用過量，
    僅需分次施用即可，並無預先加以秤重、分裝之必要，反之
    如其購入海洛因後，要加以出售，則定需於購入海洛因後，
    使用電子秤精準分裝毒品之數量，以計算成本及收益，而本
    件被告除自承有以上開研磨機煙磨糖類加入海洛因內稀釋之
    並以電子秤秤重分裝外，更同時扣得被告所有之分裝袋高達
    七百十三個，被告顯非單純欲供己施用而欲分裝所購入之海
    洛因；再依前述，被告係以海洛因每兩十五萬元或十六萬元
    之價格，向綽號「阿彬」或不詳姓名之藥頭購入海洛因，依
    被告購入海洛因之價格換算，每錢海洛因之購入成本係一萬
    五千元至一萬六千元之間，而被告在購入上開海洛因後，已
    添入糖類稀釋後再行分裝，而在被告租屋處扣得之海洛因，
    純度僅百分之二十四點八，有前引鑑定通知書一份可稽，是
    被告分裝後之海洛因純度，明顯低於一般市售海洛因之純度
    甚多，被告顯係將其所購入之海洛因，以添加糖類稀釋後再
    行分裝之方式，降低其購入成本後，其以此業經稀釋之海洛
    因，以每四分之一錢四千元出售予「阿木」；以每錢一萬六
    千元之價格出售予辰○○，益徵被告均應有從中賺取差價甚
    明。
(五)、綜上，本件事證明確，被告轉讓海洛因二次及販賣海洛因十
    五次之犯行，均洵堪認定。
二、論罪科刑部分：
(一)、查被告行為後，刑法於九十四年二月二日公布，於九十五年
    七月一日施行，其中原刑法第五十六條有關連續犯之規定業
    已刪除。按行為後法律有變更者，適用行為時之法律，但行
    為後之法律有利於行為人者，適用最有利於行為人之法律，
    刑法第二條第一項訂有明文。此條規定乃與刑法第一條罪刑
    法定主義契合，而貫徹法律禁止溯及既往原則，係規範行為
    後法律變更所生新舊法律比較適用之準據法，是刑法第二條
    本身雖經修正，但刑法第二條既屬適用法律之準據法，本身
    尚無比較新舊法之問題，應一律適用裁判時之現行刑法第二
    條規定，以決定適用之刑罰法律，先予辨明。又以本次刑法
    修正之比較新舊法，應就罪刑有關之共犯、未遂犯、想像競
    合犯、牽連犯、連續犯、結合犯，以及累犯加重、自首減輕
    暨其他法定加減原因（如身分加減）與加減例等一切情形，
    綜其全部罪刑之結果而為比較（最高法院九十五年五月二十
    三日，九十五年度第八次刑庭會議決議參考）。經查：原刑
    法第五十六條連續犯之規定，業於九十四年一月七日修正刪
    除，並於九十五年七月一日施行，是於新法修正施行後，已
    無連續數行為而犯同一罪名者，以一罪論之規定，故被告之
    數犯罪行為，即先後轉讓第一級毒品二次及先後販賣第一級
    毒品十五次，均須依數罪分論併罰，新法刪除連續犯規定，
    顯已影響行為人刑罰之法律效果，自屬法律有變更，依新法
    第二條第一項規定，比較新、舊法結果，因新法修正刪除連
    續犯規定後，將論以被告二個轉讓第一級毒品罪及十五個販
    賣第一級毒品罪，核與修正前僅論以一個轉讓第一級毒品罪
    及一個販賣第一級毒品罪，縱依舊法加重其刑至二分之一，
    修正後之刑法仍顯然不利於被告，自應依刑法第二條第一項
    前段規定，適用行為時之法律。
(二)、核被告所為，係犯毒品危害防制條例第四條第一項之販賣第
    一級毒品罪及同條例第八條第一項之轉讓第一級毒品罪。被
    告持有海洛因之低度行為，分別為販賣、轉讓海洛因之高度
    行為所吸收，不另論罪。被告於上開時、地，交付第一級毒
    品予丑○○之事實，業經載明於起訴事實，是被告轉讓第一
    級毒品予丑○○之犯行，自已起訴，檢察官未斟酌被告此犯
    行，係無償轉讓海洛因，而認被告亦犯同條例第四條第一項
    之販賣第一級毒品罪，尚有未洽，其起訴法條應予變更。被
    告先後十五次販賣第一級毒品罪；先後二次轉讓第一級毒品
    罪，均分別時間緊接，觸犯構成要件相同之罪名，均顯係基
    於概括之犯意反覆為之，均為連續犯，應分別依修正前刑法
    第五十六條規定以販賣第一級毒品罪及轉讓第一級毒品罪一
    罪論，除販賣第一級毒品罪法定刑為死刑、無期徒刑部分，
    依修正前刑法第六十四條第一項、第六十五條第一項規定不
    得加重外，其餘部分皆依法加重其刑。被告轉讓第一級毒品
    予辰○○之該次犯行，雖未起訴，惟與已起訴之上開轉讓第
    一級毒品予丑○○部分有連續犯之裁判上一罪關係，應併予
    審判。另按毒品危害防制條例第八條第六項規定「轉讓毒品
    達一定數量者，加重其刑至二分之一，其標準由行政院定之
    」，行政院遂於九十三年一月七日函令訂定「轉讓、持有毒
    品加重其刑之數量標準」，依該標準第二條第一項第一款規
    定，轉讓第一級毒品淨重達五公克以上者，加重其刑至二分
    之一。被告轉讓予丑○○之海洛因重量為毛重三公克；轉讓
    予辰○○之海洛因重量僅限於一根香菸之施用量，僅知數量
    少許，而被告稀釋分裝後之海洛因純度僅百分之二十四點八
    ，業如前述，是被告轉讓予丑○○、辰○○之海洛因數量，
    尚不能證明合計五公克以上，尚不符合上開加重要件，不得
    依該規定加重其刑，併予敘明。被告所犯販賣第一級毒品罪
    、轉讓第一級毒品罪，犯意各別，罪名不同，行為有異，應
    分論併罰之。
(三)、爰審酌被告為貪圖販賣毒品之利益，竟先、後販賣毒品海洛
    因予「阿木」、辰○○，計十五次，對社會治安及民眾身體
    健康影響至鉅，先後轉讓海洛因二次，數量非多，及其素行
    情形與其他一切情狀，分別量處如主文所示之刑，且就所處
    無期徒刑部分依法諭知褫奪公權終身，並定其應執行之刑，
    以資懲戒。在被告租屋處查獲扣案之第一級毒品海洛因七包
    （合計淨重五十九點五一公克，純度百分之二十四點八，純
    質淨重十四點七六公克，包裝重三點零二公克），係被查獲
    之第一級毒品，且係被告稀釋、分裝後，欲供出售牟利之用
    ，業如前述，而該包裝毒品之包裝袋七個，均仍有極微量海
    洛因粉末殘留，有法務部調查局九十四年十月十三日調科壹
    字第Ｚ000000000Ｏ號函一紙在卷，則該包裝袋七
    個均並未與毒品完全析離，扣案削尖吸管二支殘留微量之第
    一級毒品海洛因，且殘留之海洛因無法與削尖吸管析離分別
    秤重，亦如前述；就該七包毒品與包裝袋及就削尖吸管二支
    與其上所殘留之第一級毒品海洛因，均依毒品危害防制條例
    第十八條第一項前段規定，於販賣第一級毒品罪主刑項下宣
    告沒收銷燬之；扣案之研磨機一台、電子秤一台、分裝袋七
    百十三個及行動電話機一支（不含ＳＩＭ卡，因該00000000
    00號之號門號卡之租用人為丁○○，且行動電話門號ＳＩＭ
    卡，係使用者向電信業者申請租用而僅取得其使用權，並非
    申請使用者所有，僅就話機部分沒收，門號卡不得宣告沒收
    ，此有最高法院九十二年度台上字第六八三六號判決意旨可
    資參照），均亦係被告所有，據被告於本院審理中述明，均
    係供（但非專供）本件販賣第一級毒品所用之物，業如前述
    ，均應依毒品危害防制條例第十九條第一項宣告沒收；因此
    部分之沒收物已扣案，無全部或一部不能沒收之情形，勿庸
    依同條項後段諭知如全部或一部不能沒收時追徵其價額或以
    其財產抵償之。又被告販賣海洛因予阿木十四次，所得財物
    五萬六千元；販賣海洛因予辰○○一次，所得財物一萬六千
    元，所得財物計七萬二千元，此部分為被告販賣海洛因之犯
    罪所得，屬被告所有，雖未扣案，應依同條例第十九條第一
    項之規定諭知沒收，因此部分為金錢，併諭知如全部或一部
    不能沒收時，以其財產抵償之。至扣案之現金六萬一千五百
    元，被告陳稱係其父親提供其賭博之用，又無證據證明係被
    告本件販賣毒品之所得，不得於本件宣告沒收。另扣案之海
    洛因殘渣袋四個、安非他命二包、大麻二小包，雖係毒品或
    殘留毒品，然因與本案被告販賣海洛因之犯行無關，自應另
    由檢察官依法處理，不得於本件宣告沒收。
三、公訴意旨另以：被告於九十二年間某日起，至九十三年十一
    月二十九日止，除有前開有罪部分之販賣海洛因犯行外，被
    告另有在桃園市附近及其他不詳處所等處，販賣海洛因予黃
    姐及其他不詳之人之犯行，因認被告此部分亦涉犯毒品危害
    防制條例第四條第一項之販賣第一級毒品罪云云。按被告未
    經審判證明有罪確定前，推定其為無罪；犯罪事實應依證據
    認定之，無證據不得認定犯罪事實，刑事訴訟法第一百五十
    四條定有明文。又不能證明被告犯罪者，應諭知無罪之判決
    ，刑事訴訟法第三百零一條第一項亦定有明文。復查刑事訴
    訟法第一百六十一條第一項規定：檢察官就被告犯罪事實，
    應負舉證責任，並指出證明之方法。因此，檢察官對於起訴
    之犯罪事實，應負提出證據及說服之實質舉證責任。倘其所
    提出之證據，不足為被告有罪之積極證明，或其闡明之證明
    方法，無從說服法官以形成被告有罪之心證，基於無罪推定
    之原則，自應為被告無罪判決之諭知。是若審判時，檢察官
    未能提出適合於證明犯罪事實之積極證據，並闡明其證據方
    法與待證事實之關係；法院對於卷內訴訟資料，復已逐一剖
    析，參互審酌，仍無從獲得有罪之心證，自應為諭知無罪之
    判決（最高法院九十二年度台上字第一九二號判決參考）。
    又刑事訴訟法上所謂認定犯罪事實之證據，係指足以認定被
    告確有犯罪行為之積極證據而言，該項證據自須適合於被告
    犯罪事實之認定，始得採為斷罪資料；而認定不利於被告之
    事實，須依積極證據，苟積極證據不足為不利於被告事實之
    認定時，即應為有利於被告之認定，更不必有何有利之證據
    。且刑事訴訟上證明之資料，無論其為直接或間接證據，均
    須達於通常一般之人均不致有所懷疑，而得確信其為真實之
    程度，始得據為有罪之認定，若其關於被告是否犯罪之證明
    未能達此程度，而有合理懷疑之存在，致使無從形成有罪之
    確信，根據「罪證有疑，利於被告」之證據法則，即不得遽
    為不利被告之認定（最高法院二十九上字第三一０五號、三
    十年上字第八一六號、七十六年台上字第四九八六號判例均
    足資參照）。其以情況證據（即間接證據）斷罪時，尤須基
    於該證據在直接關係上所可證明之他項情況事實，本乎推理
    作用足以確證被告有罪，方為合法，不得徒憑主觀上之推想
    ，將一般經驗上有利被告之其他合理情況逕予排除（最高法
    院三十二年上字第六七號判例參照）。公訴意旨認被告涉有
    此部分犯行，無非係以被告上開持用之行動電話門號於上開
    期間內之通聯譯文一份，及在被告上開租屋處查扣之被告所
    有之海洛因、研磨機、電子秤、削尖吸管、行動電話機、現
    金等物，為其論據。然訊據被告堅決否認此部分販賣毒品犯
    行，辯稱：卷附譯文雖係我與他人的通話內容，我完全不記
    得係與何人、談論何事，也不知道譯文中特殊言詞代表什麼
    意義，我於九十三年間未曾賣過海洛因給門號0000000000、
    000000 0000 、0000000000、0000000000、0000000000、00
    00000000 、000000000 、0000000000、0000000000、00000
    00000、0000000000、0000000000號行動電話持機人，扣案
    新台幣六萬一千五百元是我向我爸爸借的，要拿去賭博用等
    語。經查：
(一)、門號0000000000號行動電話係乙○○申請；門號0000000000
    號行動電話係辛○○申請；門號0000000000號行動電話係巳
    ○○申請；門號0000000000號行動電話係壬○○申請；門號
    0000000000號行動電話係庚○○申請；門號0000000000號行
    動電話係子○○申請；門號0000000000號行動電話係甲○○○○○
    ○○ ○○○○○○ 申請；門號0000000000號行動電話係丙○○申請
    ；門號0000000000號行動電話係乙○○申請；門號00000000
    00號行動電話係楊文雪申請；門號0000000000號行動電話係
    卯○○申請；門號0000000000號行動電話係癸○○申請等情
    ，有台灣大哥大股份有限公司、遠傳電信股份有限公司、和
    信電訊股份有限公司行動電話基本資料各一份在卷可證。經
    本院傳喚該等申請人後，甲○○○○○○○ ○○○○○○ 、巳○○、癸○
    ○、子○○均未到庭，而到庭之證人亦證述如下：
、證人即門號0000000000號行動電話申請人乙○○於九十四年
    九月二十七日本院審理時證述：我不認識被告，門號000000
    0000手機是我申請使用，但我在酒店上班，公司同事都會借
    去使用，卷附譯文中此門號與被告之通聯內容，並非我與被
    告之通話內容，我不曾向被告買海洛因；門號0000000000這
    支電話則是朋友用我名字申請的，朋友叫「阿寶」，真名我
    不知道，不知道「阿寶」住那裡等語。
、證人即門號0000000000號行動電話申請人辛○○於九十五年
    一月九日本院囑託基隆地院訊問時證述：門號0000000000這
    支電話是我很多年前申請，後來因為借予一位綽號「小張」
    者使用，而將手機遺失，我有辦掛失，我不認識被告，我也
    不知道被告有無販賣毒品，更不曾向被告購買毒品等語。
、證人即門號0000000000號行動電話申請人庚○○於九十四年
    十月十一日本院審理時證述：門號0000000000號行動電話是
    我申請，申請之後是我在使用，但有時朋友會借去使用，上
    開譯文中所載「彩尼」是我女友，「彩尼」有跟我借過行動
    電話使用，我知道「彩尼」有吸食毒品，所以與她分手，我
    不曉得「彩尼」向誰買毒品，不曾聽過「彩尼」向「阿賢」
    之人買毒品，「彩尼」真實姓名我不知道等語。
、證人即門號0000000000號行動電話申請人寅○（原名楊文雪
    ）於九十四年十一月十五日本院審理時證述：我不認識被告
    ，沒有向被告買過海洛因，也不曾電話跟被告聯絡，不知被
    告在賣海洛因，也沒有申請過0000000000電話，我的身分證
    有遺失過，卷附譯文中所載「小安」之人我不認識，我的綽
    號也不是「小安」等語。
、證人即門號0000000000號行動電話申請人卯○○於九十四年
    十一月二十一日本院審理時證述：我不認識被告，沒有跟被
    告買毒品過，沒有跟被告交換毒品，沒有使用過0000000000
    行動電話，沒有申請過這支電話，不認識卷附譯文中所載「
    姐仔」的人，我施用之海洛因、安非他命是跟一個綽號叫「
    小元」的人買的，我是九十三年四月一日入監執行，我曾經
    遺失身分證等語。
、證人即門號0000000000號行動電話申請人壬○○於九十五年
    三月一日本院囑託板橋地院訊問時證述：門號0000000000號
    行動電話是我申請，我從來沒有吸毒，更沒有跟一個叫戊○
    ○的人買過毒品，也不認識叫戊○○或「阿賢」，卷附譯文
    中該門號之通話內容，不是我跟別人的對話內容等語。
、證人即門號0000000000號行動電話申請人丙○○於九十五年
    三月二日本院審理時證述：我有一支電話是0000000000號，
    但卷附譯文中「大胖呆」之人我不認識，上開電話曾借給別
    人使用，我不認識「阿木」，也不認識被告，也不曾向被告
    買過毒品等語。
、綜上，上開卷附譯文中所載曾與被告通聯之行動電話門號申
    請人，均表示不認識被告，更未曾與被告聯絡購買毒品，其
    等證述自難為不利於被告之認定，參以渠等或不知是何人持
    其名義申請之門號與被告聯絡，或僅知綽號而無法提供真實
    姓名年籍以供調查，更不知該等持機人是否曾向被告購毒，
    是已無查知實際通話人之可能與必要。
(二)、上開申請人之門號雖曾於上開期間內與被告通聯，而該等通
    聯譯文中，或有某人去電被告要求提供某物，甚至提及「拿
    半錢」、「四一」、「四、五」、「一萬七」、「我拿三給
    你而已」、「拿個三二」、「我一樣拿半錢」、「硬的」、
    「軟的」、「女生」等特殊用語，然並未明確提及係在從事
    何種活動，更未提及交易毒品，或毒品交易之種類、數量、
    金額，是在缺乏其他補強證據相佐下，該等譯文自均亦難援
    為不利被告認定之依據。而上開扣案之海洛因、研磨機、電
    子秤、削尖吸管、行動電話機，僅可證明被告前開有罪部分
    ；扣案現金六萬一千五百元，亦無證據證明係被告販賣毒品
    所得，業如前述，又查無其他證據可資佐證，因公訴人認此
    與前開有罪部分有連續犯裁判上一罪關係，爰均不另為無罪
    之諭知。
四、本件為警於九十三年十一月二十九日一時三十分許，在被告
    位於桃園縣桃園市○○街四六號住處，另一併查獲被告持有
    煙草二包，該煙草二包，經送法務部調查局鑑定結果，均含
    大麻成分，合計淨重一點五四公克等情，有該局調科壹字第
    080008658 號鑑定通知書一份在卷，足認被告此部分另涉持
    有第二級毒品犯行。因此部份並未起訴，亦非本件起訴效力
    所及，應由檢察官另行偵辦，附此說明。
據上論斷，應依刑事訴訟法第二百九十九條第一項前段，毒品危
害防制條例第四條第一項、第八條第一項、第十八條第一項前段
、第十九條第一項，修正後刑法第二條第一項前段，修正前刑法
第十一條、第五十六條、第三十七條第一項、第五十一條第四款
前段，判決如主文。
本案經檢察官徐文豪到庭執行職務。
中    華    民    國    95    年    7     月    27    日
                  刑事第三庭審判長法  官  謝順輝
                                  法  官  鄭吉雄
                                  法  官  尹  良
上正本證明與原本無異。
如不服本判決，應於收受判決之翌日起10日內，向本院提出上訴
（應附繕本），上訴於臺灣高等法院。
                                  書記官  廖宜政
中    華    民    國    95    年    7     月    27    日
附錄本案論罪科刑法條全文：
毒品危害防制條例第4條第1項
製造、運輸、販賣第一級毒品者，處死刑或無期徒刑；處無期徒
刑者，得併科新臺幣1000萬元以下罰金。
毒品危害防制條例第8條第1項
轉讓第一級毒品者，處1 年以上7 年以下有期徒刑，得併科新臺
幣1 百萬元以下罰金。
毒品危害防制條例第18條第1項前段
查獲之毒品及專供製造或施用毒品之器具，不問屬於犯人與否，
均沒收銷燬之。
毒品危害防制條例第19條第1項
犯第4條至第9條、第12條、第13條或第14條第1項、第2項之罪者
，其供犯罪所用或因犯罪所得之財物，均沒收之，如全部或一部
不能沒收時，追徵其價額或以其財產抵償之。


司法院資訊處製作；財團法人民間司法改革基金會備份。
